【裁判字號】    94,建,27
【裁判日期】    950301
【裁判案由】    
【裁判全文】
臺灣士林地方法院民事裁定                94年度建字第27號
原      告  國登營造股份有限公司
法定代理人  乙○○
訴訟代理人  謝佳伯律師
被      告  國防部軍備局工程營產中心
法定代理人  丙○○
訴訟代理人  甲○○
訴訟代理人  劉龍飛律師
上列當事人間請求給付工程款事件，本院裁定如下：
    主  文
原告之訴及假執行之聲請均駁回。
訴訟費用由原告負擔。
    理  由
一、原告起訴意旨略稱：其於90年8 月16日承包被告之「空軍總
    司令部各基地跑滑道場面設施整建統包工程」（下稱系爭工
    程），並於92年11月16日峻工。然原告之系爭工程規劃係以
    被告提供日間施工範圍為前提，逾此正常施工範圍，則須被
    告提供相關資訊予原告，原告始得據以採取對應措施。是以
    被告開標評選委員提問時並未提供系爭工程之特殊需求資訊
    ，在提問時亦未告知一週六工作日規劃與系爭工程有衝突可
    能，故原告規劃一週六工作日之日間施工已得被告認同，系
    爭契約施工方式係指日間施工。惟原告施工後，經被告下屬
    單位要求、指示，不得已僅得於夜間施工，原告並提出施工
    計畫經被告審核通過，自屬合意變更契約。而系爭工程規劃
    既以日間施工為準，原告經被告要求而夜間加班施工，被告
    自應依約賠償原告所支出薪資等語。並聲明：被告應給付原
    告新台幣（以下同）9,947,235 元，及自92年12月17日起至
    清償日止，按年息５％計算之利息，並願供擔保，請求宣告
    假執行。
二、按「採購申訴審議委員會辦理調解之程序及其效力，除本法
    有特別規定者外，準用民事訴訟法有關調解之規定。」，政
    府採購法第85-1條第3 項定有明文；又「調解經當事人合意
     而成立；調解成立者，與訴訟上和解有同一之效力。」、「
    和解成立者，與確定判決有同一之效力。」，民事訴訟法第
    416 條第1 項、第380 條第1 項復定有明文。是以，「訴訟
    標的於確定之終局判決中經裁判者，除法律別有規定外，當
    事人不得就該法律關係更行起訴」；「原告之訴之訴訟標的
    為確定判決之效力所及者，法院應以裁定駁回之」，民事訴
    訟法第249 條第1 項第7 款、第400 條亦分別定有明文。本
    件原告起訴主張係依系爭契約及承攬之法律關係為請求等語
    ，核其主張之此項法律關係，與行政院公共工程委員會於94
    年5 月31日就兩造間所成立之調解內容（調92422 號）之法
    律關係相同，且經調解成立確定在案，有該等調解成立書附
    卷可稽，即本件原告主張之上開法律關係，應為前案確定調
    解之既判力效力所及，揆之前揭規定，不能許由原告更行起
    訴，原告於此復行主張同一法律關係，為於法不合，應予駁
    回。
三、依民事訴訟法第249 條第1 項第7 款、第95條、第78條裁定
    如主文。
中    華    民    國    95    年    3     月    1     日
                  民事第二庭  法  官  陳梅欽
以上正本證明與原本無異。
如對本裁定抗告須於裁定送達後10日內向本院提出抗告狀。
中    華    民    國    95    年    3     月    3     日
                              書記官  高郁婷


司法院資訊處製作；財團法人民間司法改革基金會備份。
